【裁判字號】    99,訴,214
【裁判日期】    990907
【裁判案由】    違反兒童及少年性交易防制條例
【裁判全文】
臺灣臺中地方法院刑事判決               99年度訴字第214號
公  訴  人  臺灣臺中地方法院檢察署檢察官
被      告  乙○○
指定辯護人  義務辯護人康春田律師
上列被告因違反兒童及少年性交易防制條例案件，經檢察官提起
公訴（98年度偵字第24037號），本院判決如下：
    主    文
乙○○犯圖利使未滿十八歲之人為性交易罪，處有期徒刑年貳
月。
    犯罪事實
一、乙○○（綽號「老林」）與16歲以上、未滿18歲之少女3482
    -C9801（民國80年11月生，真實姓名年籍詳卷，下稱甲○）
    於98年1月間相識，其明知甲○係未滿18歲之人，竟意圖營
    利，而基於媒介使未滿18歲之女子與他人為性交易之犯意，
    於98年3、4月間，以新臺幣（下同）1500元之代價，介紹甲
    ○與真實姓名年籍不詳、綽號「阿波」之成年男子，至臺中
    市後火車站附近之飯店房間內，由甲○以手撫摸「阿波」之
    生殖器直至射精，而與「阿波」為猥褻行為。嗣「阿波」將
    性交易之費用1500元給付予乙○○，乙○○再交付1000元予
    甲○，其餘500元則歸乙○○所有。
二、案經臺中市警察局第二分局報告臺灣臺中地方法院檢察署檢
    察官偵查起訴。
    理    由
一、證據能力之說明﹕
  (一)刑事訴訟法第159條第1項明定被告以外之人於審判外之言詞
    或書面陳述，除法律有規定者外，不得作為證據。又「被告
    以外之人於偵查中向檢察官所為之陳述，除顯有不可信之情
    況者外，得為證據」，刑事訴訟法第159條之1第2項定有明
    文。此乃立法者以刑事訴訟法規定檢察官代表國家偵查犯罪
    、實施公訴，依法有訊問被告、證人、鑑定人之權，且實務
    運作時，偵查中檢察官向被告以外之人所取得之陳述，原則
    上均能遵守法律規定，不致違法取供，其可信性極高，為兼
    顧理論與實務為由，而對「被告以外之人於偵查中向檢察官
    所為之陳述」，例外設定其具備非顯不可信之要件時，得為
    證據。本件關於以下論及之證人甲○於偵查中向檢察官所為
    之陳述，業經具結且查無顯不可信之情形存在，依上開刑事
    訴訟法第159條之1第2項規定，具證據能力。
  (二)次按被告以外之人於審判中滯留國外或所在不明而無法傳喚
    或傳喚不到者，其於檢察事務官、司法警察官或司法警察調
    查中所為之陳述，經證明具有可信之特別情況，且為證明犯
    罪事實之存否所必要者，得為證據，刑事訴訟法第159條之3
    第3款定有明文。其立法理由即在考量審判程序中，一旦發
    生事實上無從為直接審理之原因，如一概否定該陳述之證據
    適格，不免違背實體真實發現之訴訟目的，為補救採納傳聞
    法則，實務上所可能發生蒐證困難之問題，始例外地承認該
    審判外之陳述，得採為證據。查證人甲○經本院傳、拘無著
    ，有送達證書3紙、臺灣彰化地方法院檢察署函文1紙等在卷
    可稽，本院審酌其於警詢中所為供陳，係因員警查獲另案被
    告丙○○意圖營利而媒介使未滿18歲之甲○為性交易之犯行
    後，並進而循線追查其男友即本案被告乙○○亦涉上開犯行
    ，始經警傳訊甲○製作筆錄，從證人甲○警詢作成之外部情
    況以觀，顯有可信之特別情況，且為證明犯罪事實之存否所
    必要者，依上開規定，證人甲○於警詢中所為陳述，具有證
    據能力。
二、認定犯罪事實所憑之證據及理由﹕
    訊據被告乙○○固坦承認識綽號「阿波」之成年男子，及知
    悉甲○於案發當時未滿18歲等情，惟矢口否認有何意圖營利
    而媒介使未滿18歲之甲○為性交易之犯行，辯稱﹕是甲○與
    綽號「阿波」之成年男子自行協議為性交易，伊並未媒介；
    案發當天伊與甲○等人出陣頭回來，大家都在火車站廣場那
    邊，「阿波」就跑到後車站找遊民一起喝酒，當時甲○來的
    時候，「阿波」就跟甲○開玩笑，問甲○說要不要，多少錢
    ，甲○就說2000元要不要，阿波就跟甲○講說太貴了，然後
    甲○就跟阿波說1500元，伊不知道甲○和阿波去哪裡，伊並
    沒有媒介云云。辯護人亦為被告辯護稱﹕當時被告與一群遊
    民在後火車站，甲○也在場，當時是由一名街友「阿波」主
    動與被害人洽談，被告並無媒介之情形等語。經查﹕
  (一)證人甲○於98年10月28日偵訊時具結證稱﹕乙○○綽號「老
    林」，伊是透過丙○○介紹而認識「老林」，「老林」是丙
    ○○的男友；「老林」於98年3、4月間在臺中市後火車站附
    近一間網咖遇到伊，因為伊在該處打電腦，他去那邊找伊，
    把伊叫到旁邊，問伊要不要跟別人從事性交易，伊先說不要
    ，但「老林」說人已經帶來了，那個人就是綽號「阿波」的
    成年男子，「阿波」就單獨把伊帶到網咖外面對伊說，他不
    會強迫伊，看伊自己，伊就說可不可以不要用身體，他就說
    好，接著伊等就到後火車站的旅社房間內，伊就用手撫摸「
    阿波」的生殖器直到射精。在網咖時，「老林」就與「阿波
    」在談價錢，但伊不知道他們談了多少錢。後來乙○○跟伊
    說人家有把錢放在他那邊，「阿波」也有跟伊說他把錢拿給
    「老林」，伊跟「阿波」完成性交易後，伊又回到網咖，乙
    ○○拿1000元給伊，並說他抽走500元，價格不是伊決定的
    ，是乙○○決定的；乙○○應該是聽丙○○說才知道伊有從
    事性交易等語（見偵查卷第11、12頁），核其上開所述，與
    其於98年9月17日警詢時陳稱﹕乙○○是丙○○介紹給伊認
    識，他們兩個人是男女朋友關係，因丙○○於98年初時有媒
    介過伊從事性交易，所以乙○○也知道伊有與人交易過。在
    今年（98年）3、4月份左右，丙○○有一陣子與乙○○吵架
    沒在一起，所以乙○○有一天遇到伊，把伊叫到一旁問伊要
    不要性交易，伊當時沒有回答他，隨後他就帶一位綽號「阿
    波」之男子來找伊，乙○○即問伊，與「阿波」交易，代價
    1500元，伊可以得到1000元，乙○○即抽頭500元，問伊要
    不要，伊就回答他說隨便，之後伊就與「阿波」至臺中後火
    車站附近飯店性交易，交易完後，「阿波」再拿錢給乙○○
    ，乙○○再拿1000元給伊。伊當時是以手淫方式幫「阿波」
    生殖器撫摸射精等語（見警卷第7至9頁），前後均相符。且
    其所述介紹被告與其認識之丙○○，確實有違反兒童及少年
    性交易防制條例之前科，此有臺灣高等法院被告丙○○前案
    紀錄表1份在卷可稽。又被告於本院審理時供稱：伊於98年3
    、4月間有工作，是出陣頭，平均1個月收入約8萬元左右；
    甲○有參加伊的陣頭，有時候會用到女孩子的時候，伊就會
    找甲○來；有時候伊等出陣頭回來，伊會給甲○一、兩百元
    花用等語（見本院卷第85頁正反面），則甲○既曾於經濟上
    受惠於被告，當無故意誣陷被告之動機。是甲○之上開證詞
    ，應係真實可信。又依甲○之上開證詞，係由被告媒介性交
    易，且性交易之價格亦係被告與「阿波」商議，則被告辯稱
    係甲○與「阿波」自行協議為性交易云云，為其卸責之詞，
    尚難採信。
  (二)至於被告於本院第3次辯論期日始聲請傳訊證人丁○○、戊
    ○○2人，待證事項為於98年3、4月間有出陣頭時，伊等都
    是在一起，該2人可證明被告平常在做什麼事，被告的為人
    ，被害人平常在做什麼事情等事項（見本院卷第84頁）。
    經核被告上開調查證據之聲請，與本件犯罪構成要件事實無
    關，核無調查之必要，併予敘明。綜上所述，本件事證已臻
    明確，被告犯行洵堪認定。
三、論罪科刑﹕
    兒童及少年性交易防制條例第2條規定﹕本條例所稱性交易
    ，指有對價之性交或猥褻行為。又兒童及少年性交易防制條
    例第23條第1項之引誘、容留、媒介、協助或以他法，使未
    滿18歲之人為性交易之罪，其立法意旨乃在保護未滿18歲人
    之身心健康，只須被引誘、容留、媒介、協助而為性交易者
    ，實際為未滿18歲為已足，不以行為人須明知其年齡為要件
    （最高法院88年度臺上字第690號判決參照）。再按兒童及
    少年性交易防制條例為有關兒童及少年性交易防制事項之特
    別法，優先於他法適用，本條例未規定者，始適用其他法律
    之規定，該條例第5條定有明文；意圖營利，引誘、容留、
    媒介、協助或以他法，使未滿18歲之人為性交易者，該條例
    第23條第2項既有處罰之特別規定，自無適用刑法第231條之
    餘地（最高法院89年度臺上字第1776號判決參照）。是核被
    告所為，係犯兒童及少年性交易防制條例第23條第2項、第1
    項之圖利使未滿18歲之人為性交易罪。爰審酌被告媒介少女
    與他人性交易，危害未成年人之身心健康，對社會風氣造成
    不良影響，且其犯後否認犯行，未具悔意，所為殊值非難；
    兼衡酌被告媒介性交易之次數為1次，且收取之對價非高等
    一切情狀，量處如主文所示之刑。
據上論斷，應依刑事訴訟法第299條第1項前段，兒童及少年性交
易防制條例第23條第2項、第1項，刑法第11條前段，判決如主文
。
本案經檢察官黃元亨到庭執行職務。
中    華    民    國    99    年    9     月    7     日   
                刑事第十六庭  審判長法  官  巫淑芳
                                    法  官  黃建都
                                    法  官  戴嘉慧
以上正本證明與原本無異。
如不服本判決應於收受判決後10日內向本院提出上訴書狀，並應
敘述具體理由；其未敘述上訴理由者，應於上訴期間屆滿後20日
內向本院補提理由書 (均須按他造當事人之人數附繕本)「切勿
逕送上級法院」。
告訴人或被害人對於判決如有不服具備理由請求檢察官上訴者，
其上訴期間之計算係以檢察官收受判決正本之日期為準。
                                    書記官  劉晴芬
中    華    民    國    99    年    9     月    8     日
【附錄本案論罪科刑法條】
《兒童及少年性交易防制條例第23條》
引誘、容留、媒介、協助或以他法，使未滿十八歲之人為性交易
者，處1年以上7年以下有期徒刑，得併科新臺幣3百萬元以下罰
金。以詐術犯之者，亦同。
意圖營利而犯前項之罪者，處3年以上10年以下有期徒刑，併科
新臺幣5百萬元以下罰金。
媒介、收受、藏匿前2項被害人或使之隱避者，處1年以上7年以
下有期徒刑，得併科新臺幣3百萬元以下罰金。
前項收受、藏匿行為之媒介者，亦同。
前4項之未遂犯罰之。

司法院資訊處製作；財團法人民間司法改革基金會備份。
